臺灣嘉義地方法院交通事件裁定　　　　100年度交聲字第512號
原處分機關　交通部公路總局嘉義區監理所嘉義市監理站
異　議　人
即受處分人　吳永興
上列異議人即受處分人因違反道路交通管理處罰條例案件，不服
交通部公路總局嘉義區監理所嘉義市監理站民國100年2月24日嘉
監義裁字第裁76-Q00000000號違反道路交通管理事件裁決書所為
之處分（原舉發通知單案號：宜蘭縣政府警察局宜蘭分局宜警交
字第Q00000000號），聲明異議，本院裁定如下：
    主  文
異議駁回。
    理  由
一、聲明異議意旨略以：異議人即受處分人（下稱異議人）吳永
    興於民國100年1月21日下午9時50分許，因騎乘車牌號碼2GU
    -875號重型機車，行經宜蘭縣宜蘭市○○路○段與宜興路2段
    12巷口前因「闖紅燈」、「領有小型車駕駛執照，駕駛重型
    機車」之違規為警舉發，惟異議人認為上述路口之紅綠燈號
    誌設置顯屬不當，有違道路交通標誌標線號誌設置規則第20
    1條第2、3款「二、行車管制號誌應使車輛駕駛人在距停止
    線之左表列距離前能同時辨認兩個以上顯示相同燈號之燈面
    。如因路況限制無法符合左表要求時，應於號誌將近之處輔
    設「注意號誌」標誌，或作速率限制。三、行車管制號誌不
    應使車輛駕駛人同時看到不同交通管制燈號且易生混淆之燈
    面。」、同規則第221條第2、3款「二、近端號誌應靠近停
    止線設置。三、號誌佈設以能使各車道駕駛者均能清楚辨認
    為原則。」之規定。本案上述路口之紅綠燈號誌辨認距離小
    於30公尺，並無劃設停止線，違反遠端號誌必須距停止線10
    公尺以上，因此容易讓駕駛人誤認與左轉箭頭綠燈為同組號
    誌，而忽略其燈號狀態與意義，也違反上述規則第226條設
    置號誌必要條件規範，上述宜興路2段12巷乃為死巷，故不
    該設置紅綠燈，而應該於幹道設置閃光黃燈、支道設置閃光
    紅燈，異議人實因號誌設置失當而疏忽違規，並非惡意違規
    急速闖紅燈，因此請求撤銷闖紅燈之裁處云云。
二、原處分意旨略以：異議人吳永興於上開時、地，騎乘前述重
    型機車「闖紅燈」違規，為員警攔停舉發，並填製宜警交字
    第Q0000000號舉發違反道路交通管理事件通知單（下稱舉發
    通知單），經原處分機關於100年2月24日以嘉監義裁字第裁
    76-Q00000000號違反道路交通管理事件裁決書（下稱裁決書
    ）認異議人違反道路交通管理處罰條例第53條第1項、第22
    條第1項第4款之規定，並依道路交通管理事件統一裁罰基準
    表，裁處異議人罰鍰3,600元，並依同條例第63條第1項規定
    記違規點數3點，員警於上開時、地，目睹異議人騎乘上述
    機車行經交叉路口遇紅燈時，並未在停等線前停等紅燈，並
    沿宜興路2段由南往北方向直行闖越，闖紅燈之違規行為屬
    實，另宜興路2段與宜興路2段12巷口號誌，兩路口並無產生
    號誌時相之問題，且本案經檢視採證照片，違規地點速限為
    50公里，法定辨認距離為80公尺，經實地至違規地點前80
    公尺處檢視，並無使車輛駕駛人無法同時辨認兩個以上顯示
    相同燈號之燈面問題；異議人雖指陳宜興路2段12巷口應設
    置閃光黃燈，惟道路交通號誌之設置乃由道路主管機關會同
    各單位會勘後決議設置，該巷口業於100年2月14日經由宜蘭
    市公所會同宜蘭縣政府工務處、建設處、警察局等單位會勘
    後決議維持原三色號誌運作，員警依法舉發並無違誤等情。
三、按汽車駕駛人，行經有燈光號誌管制之交岔路口闖紅燈者，
    處新臺幣（下同）1,800元以上5,400元以下罰鍰，並記違規
    點數3點，道路交通管理處罰條例第53條第1項、第63條第1
    項第3款（裁決書漏引第3款）分別定有明文。次按駕駛人駕
    駛汽車，應遵守道路交通標誌、標線、號誌之指示；汽車行
    駛至交岔路口，其行進、轉彎，應依下列規定：一、應遵守
    燈光號誌或交通指揮人員之指揮，遇有交通指揮人員指揮與
    燈光號誌並用時，以交通指揮人員之指揮為準。.....道路
    交通安全規則第90條前段、第102條亦規定甚明。
四、經查：
  (一)本件異議人於上揭時間，因騎乘前述重型機車，行經宜蘭縣
    宜蘭市○○路○段與宜興路2段12巷口前因「闖紅燈」、「領
    有小型車駕駛執照，駕駛重型機車」之違規為警舉發之事實
    ，有宜蘭縣政府警察局宜蘭分局宜警交字第Q0000000號舉發
    通知單，原處分機關嘉監義裁字第裁76-Q00000000號裁決書
    各乙紙存卷可稽，復經宜蘭縣政府警察局宜蘭分局查證無誤
    ，有該局100年2月17日警蘭交字第1002001771號函存卷可據
    。又原處分機關就異議人上開時地違規行為，分別依據道路
    交通管理處罰條例第53條第1項、第22條第1項第4款予以裁
    處，而異議人僅就其中「闖紅燈」之違規部分聲明異議，是
    以異議人前開違反道路交通管理處罰條例第22條第1項第4款
    違規而經原處分機關裁處罰鍰（1,800元）部分業經確定，
    合先敘明。
  (二)上開駕駛人之違規事實，業據證人即舉發警員劉冠緯於本院
    訊問時具結證稱：100年1月21日下午9時50分許，其等3人同
    組於宜蘭縣宜蘭市○○路○段42巷附近執行交通稽查時，目
    睹異議人駕駛車牌號碼2GU-875號重型機車，自宜蘭市○○
    路左轉宜興路2段，由宜興路2段南往北方向行駛，經過該宜
    興路2段12巷口時，闖越該路口紅綠燈號誌，其等遂將異議
    人當場攔停。現場於夜市附件，光線明亮，其等舉發所站立
    之位置，視距良好，並無屏障物等語明確（參本院卷第9頁
    至第11頁）。此外，並有證人當庭提出之現場圖及現場照片
    等件在卷可稽。經本院傳喚證人劉冠緯到庭調查結果，其對
    當日所見違規情形於具結後堅證如上，復據其提出現場蒐證
    光碟及照片，足認其確係依自己親自見聞所得而為上開供述
    ，且其不惟能清楚陳述所見如上之違規情形，復因上揭時地
    ，其與異議人所在位置均於宜興路上，所見號誌均係直行路
    口之號誌，而當日視距良好，照明充足，尤足認證人對號誌
    之判斷，並無誤認之可能。再者，異議人對於上揭時段，經
    過該路口、其行進方向之事實及證人證述其闖越紅燈號誌之
    證述並不爭執，此外復查無其他任何事證可認證人劉冠緯上
    開證述有何瑕疵或與事理相違而可認與事實不符之處，本院
    依直接審理所得心證，堪認其依自己親自見聞所為之上開證
    述與事實相符，異議人前開違規事實堪以認定。至異議人雖
    辯稱號誌設置不當云云，惟道路交通號誌之設置乃由道路主
    管機關會同各單位會勘後決議設置，前開路段業經宜蘭市公
    所會同宜蘭縣政府工務處、建設處、警察局等單位於100年2
    月14日會勘後決議維持原三色號誌運作等情，復有宜蘭縣政
    府警察局宜蘭分局上開函文在卷可參；況且異議人如認該交
    通標誌有設置不當，須循行政管道予以建議改善，究不能因
    其主觀上認為有何違法或不當之處，即可據以執為免責之事
    由。是異議人前開辯詞，均非可採。
五、綜上所述，本件違規事證至為明確，異議人確有前開違規行
    為堪以認定。從而，原處分機關依據道路交通管理處罰條例
    第53條第1 項、第63條第1 項第3 款規定，裁處罰鍰新臺幣
    1,800元（其另違反道路交通管理處罰條例第22條第1項第4
    款部分，經原處分機關裁處罰鍰1,800元，共計應罰鍰3,600
    元），並記違規點數3點之處分尚無違誤，應予維持，本件
    異議為無理由，應予駁回。
據上論斷，應依道路交通管理處罰條例第87條第2項，道路交通
事件處理辦法第18條，裁定如主文。
中    華    民    國   100    年    4     月    18    日
                    交通法庭    法  官  呂美玲
上列正本證明與原本無異。
如不服本裁定，應於裁定送達後5日內向本院提出抗告狀（應附
繕本）。
中    華    民    國   100    年    4     月    18    日
                                書記官  洪敏芳